# 收回单项计提的坏账和转回单项计提的坏账对非经常性损益的影响

提问人：BC 林琴汐 时间：2021-07-17 08:05:07
单项计提的坏账转回时，要作为非经常性损益，单项计提的坏账收回时，对损益的影响要不要确认非经呢？这两者又有什么本质上的区别呢

回答人：chenyiwei
这种情况也属于非经。
单项计提的坏账收回时，对损益的影响，即原账面价值与实际可收回金额的差额，即原先计提的坏账损失与实际发生的坏账损失之间的差额，因此本质上与单项计提的坏账准备的转回是一回事。但基于谨慎考虑，如果实际收回金额小于原账面价值导致进一步损失的，则该进一步损失不作为非经。